---
title: "Caso Práctico 06: BMW vs Volkswagen"
author: "Daniel Corral Ruiz"
date: "30-11-2020"
output:
  html_document:
    toc: yes
    toc_depth: '5'
    df_print: paged
  pdf_document:
    toc: yes
    toc_depth: '5'
---

```{r echo=FALSE,warning= FALSE, message=FALSE}
library(quantmod) #Package to download financials historical data 
library(forecast)
library(fGarch)
library(vars)
library(here) # Comentar
library(e1071)
library(tidyverse)
library(janitor) # Clean names
library(graphics) # Beautiful Summarize
library(magrittr) # Pipe operators
library(corrplot) # Correlations
library(ggcorrplot)  # Correlations
library(PerformanceAnalytics) # Correlations
library(leaps) # Model selection
library(gplots)
library(imputeTS)
library(DAAG)
library(TSA)
library(Hmisc)
library(MASS)
library(astsa)
library(dplyr)
library(readr)
library(forecast)
library(gvlma)
library(MASS)
library(car)
library(glmnet)
library(boot)
library(leaps)
library(rsample)
library(factoextra)
library(haven)
library(foreign)
library(MVA)
library(ape)
library(seriation)
library(NbClust)
library(FactoMineR)
library(gam)
library(xts)
library(readxl)
```

## Objetivos informe
Utilizando datos diarios de los dos series desde el año 2014, debemos analizar la relación entre BMW y Volkswagen, contestando a las siguiente preguntas:

- ¿Estimar el modelo garch de BMW?
- ¿Están cointegradas?
- Plantear un modelo VAR mensual entre los dos activos.

## Carga de datos
Comenzamos cargando el dataset mediante la librería "quantmod". Esta librería nos permite obtener la información financiera de empresas durante un periodo de tiempo determinado. Descargamos los datos de BMW y Volkswagen entre 2014-01-01 y 2020-11-20.

```{r warning= FALSE, message=FALSE, echo=FALSE}
BMW <- getSymbols("BMW.DE", from="2014-01-01", to="2020-11-20",auto.assign=FALSE) 
barChart(BMW,theme = "white.mono")
VOLK <- getSymbols("VOW3.DE", from="2014-01-01", to="2020-11-20",auto.assign=FALSE) 
barChart(VOLK,theme = "white.mono")
xBMW=Ad(BMW)
xVOLK=Ad(VOLK)
```

## Estimar el modelo GARCH BMW

```{r warning= FALSE, message=FALSE, echo=FALSE}
archTest <- function(rtn,m=10){
  y=(rtn-mean(rtn))^2
  T=length(rtn)
  atsq=y[(m+1):T]
  x=matrix(0,(T-m),m)
  for (i in 1:m){
    x[,i]=y[(m+1-i):(T-i)]
  }
  md=lm(atsq~x)
  summary(md)
}
```

A continuación mostramos el gráfico de BMW con el precio y la rentabilidad de sus acciones.

```{r warning= FALSE, message=FALSE, echo=FALSE}
#Calculate Daily Arithmetic Return
dRentContBMW=dailyReturn(BMW,type='log',leading=FALSE)
#Exclude NA (First data)
dRentContBMW=na.exclude(dRentContBMW)

#Calculate Daily Arithmetic Return
dRentContVOLK=dailyReturn(VOLK,type='log',leading=FALSE)
#Exclude NA (First data)
dRentContVOLK=na.exclude(dRentContVOLK)

sSymbol="BMW"
plot.zoo(cbind(xBMW,dRentContBMW),main=paste(sSymbol," y  Rentabilidad"),xlab="años",ylab=c("Precio","rentabilidad"))
grid(lwd=2)
```

```{r warning= FALSE, message=FALSE, echo=FALSE}
#Volatilidad GARCH
#Plot return squared
plot.zoo(cbind(Ad(BMW),dRentContBMW,dRentContBMW^2),main=paste(sSymbol," y  Rentabilidad"),xlab="años",ylab=c("Precio","rentabilidad","Volatilidad"))

t.test(dRentContBMW)
```

Observamos un pvalor > 0.05, lo que aceptamos Ho y por lo tanto aceptamos que las medias de los grupos son iguales. La hipótesis nula de la prueba de Box Ljung, Ho, es que nuestro modelo no muestra falta de ajuste (o en términos simples, el modelo está bien). La hipótesis alternativa , H1 , es sólo que el modelo hace mostrar una falta de ajuste. Además se ha representado la volatilidad, rentabilidad y precio de BMW.

```{r warning= FALSE, message=FALSE, echo=FALSE}
#ACF & PACF 
# VolProxy=abs(dRentCont) # absolute value
VolProxy=dRentContBMW^2 #squared


#ACF y PACF
tsdisplay(VolProxy) 

#Ljung-Box Test 
Box.test(VolProxy,lag=10,  type="Lj")
Box.test(VolProxy,lag=20,  type="Lj")
Box.test(VolProxy,lag=40,  type="Lj")
```

El modelo GARCH es un modelo autorregresivo generalizado que captura las agrupaciones de volatilidad de las rentabilidades a través de la varianza condicional. 

En otras palabras, el modelo GARCH encuentra la volatilidad promedio a medio plazo mediante una autorregresión que depende de la suma de perturbaciones rezagadas y de la suma de varianzas rezagadas. El GARCH(1,1) es el modelo mas utilizado, en realidad es un ARMA(1,1) sobre la varianza de los errores.

```{r warning= FALSE, message=FALSE, echo=FALSE}
#ARCH(1)
m1=garchFit(~1+garch(1,0),data=dRentContBMW,trace=F) # Fit an ARCH(1) model
summary(m1)
resi=residuals(m1,standardize=T) #residuals
resi=xts(resi,order.by=index(dRentContBMW)) #residuals as xts
tsdisplay(resi^2) #acf pacf residuals

#GARCH(1,1)
m2=garchFit(~1+garch(1,1),data=dRentContBMW,trace=F) # Fit an GARCH(1,1) model
summary(m2)

resi=residuals(m2,standardize=T) #residuals
resi=xts(resi,order.by=index(dRentContBMW)) #residuals as xts
tsdisplay(resi^2) #acf pacf residuals
#plot(m2)
```

Obtenemos la predicción del modelo GARCH para BMW.

```{r warning= FALSE, message=FALSE, echo=FALSE}
#t-student
m3=garchFit(~1+garch(1,1),data=dRentContBMW,trace=F,cond.dist="std")
summary(m3)
#plot(m3)


v1=volatility(m3)  # Obtain volatility
v1=xts(v1,order.by=index(dRentContBMW)) #  volatility as XTS
plot(sqrt(252)*v1)

resi=residuals(m3,standardize=T) # Standardized residuals
resi=xts(resi,order.by=index(dRentContBMW)) # Standardized residuals as XTS
tsdisplay(resi^2) #acf pacf residuals
plot(resi)

predict(m3) #forecast volatility
predict(m3, n.ahead = 10, plot=TRUE, crit_val=2) #plot with 2*standard error
predict(m3,n.ahead=20,plot=TRUE,conf=.9,nx=100) # plot 100 data with 90% confidence
```

## Plantear un modelo VAR mensual entre los dos activos.
Una limitación con los modelos que hemos considerado hasta ahora es que imponen una relación unidireccional. La variable dependiente está influenciada por las variables predictoras (independientes, pero no viceversa. Sin embargo, hay muchos casos en los que también se debe permitir lo contrario, donde todas las variables se afectan entre sí. Tales relaciones de retroalimentación (bidirecionalidad) se modelizancon los vectores autorregresivos (VAR).
En un VAR, todas las variables son tratadas simétricamente. Todos ellos son modelizados como si se influyeran entre sí por igual. En una terminología más formal, todas las variables son ahora tratadas como “endógenas”.

```{r warning= FALSE, message=FALSE, echo=FALSE}
# Generar rentabilidad mensual
rbmw=monthlyReturn(BMW[,6])
rvol=monthlyReturn(VOLK[,6])

#generar vector
vY=cbind(rbmw,rvol)
colnames(vY)=c("BMW","VOLK")
vY=na.omit(vY)
```

Graficamos la predicción de los modelos.

```{r warning= FALSE, message=FALSE, echo=FALSE}
#Seleccionar modelo
VARselect(vY)

#estimar
model.var=VAR(vY)
summary(model.var)
model.var1=VAR(vY,type="none")
summary(model.var1)
#causalidad de granger
causality(model.var1)
#respuesta al impulso
model.ri=irf(model.var1)
model.ri
plot(model.ri)
##prediccion
predict(model.var1, n.ahead = 8, ci = 0.95) 

```